---
title: "Bureau d'étude - Code1"
autor: 'Flora AUTER et Raissa YAMEOGO'
output:
  html_document: default
  html_notebook: default
  pdf_document: default
  word_document: default
---

Il y a une base de données contenant les précipitation en kg/m2/s et la vitesse du vent (pas utilisée pour le moment). Ce sont des données journalières et sur la prériode de 1951 à 2005. 
Nous avons ces données pour différentes coordonnées (latitude, longitude) espacées de manière régulière.
Dans un premier temps on s'interresse aux precipitations à un point géographique, la commune de Ponteil et Brésis dans le Gard. 
latitude : 43.9974
longitude : 3.38334


# Parckages utiles 
```{r}
library(ggplot2)
library(data.table)
library(leaflet)

library(magrittr)
```

# Lecture des données 

```{r}
#Lecture de la tble du Gard 
gard<-read.table("Aveyron.txt")
colnames(gard) = c('date', 'latitude', 'longitude', 'precipitation', 'vent')
gard$date = as.Date(as.character(gard$date), format = "%Y%m%d")
gard$precipitation = gard$precipitation * 86400
```



données de projection 
```{r}
#Lecture de la tble du Gard 
proj<-read.table("Aveyron-2006.txt")
colnames(proj) = c('date', 'latitude', 'longitude', 'temperature', 'precipitation', 'vent')
proj$date = as.Date(as.character(proj$date), format = "%Y%m%d")
proj=proj[, -4]
```

Concaténation 
```{r}
gard = rbind(gard, proj)
```


```{r}
gard$year = format(gard$date, format = "%Y")
gard$month = format(gard$date, format = "%m")
gard$day = format(gard$date, format = "%d")
```

# Debut de l'étude des précipitation pour la commune selectionnées
```{r}
SFmap <- leaflet() %>%
  addTiles() %>% 
  setView(3.08447, 43.9999, zoom = 20) %>% 
  addCircleMarkers(lng = 3.08447, lat = 43.9999, weight = 10, color = "red", opacity = 0.74,              radius = 10)
     
SFmap
```

```{r}
g_comm = gard[ which(gard$longitude==3.08447 & gard$latitude==43.9999),  ]
g_comm =  g_comm[ , c(1,4,6,7,8)]

```

# Visualisation des données 
```{r}
ggplot(g_comm, aes(x=date, y=precipitation)) +
  geom_point(size=2, shape=23)+
  ggtitle("Précipitations au cours du temps") +
  xlab("Date") + ylab("Précipitations (mm)")

```
Répartition des précipitations
```{r}
ggplot(g_comm, aes(x=precipitation)) + geom_histogram(binwidth=10, bins=1000) + ggtitle("Répartition des précipitations")+xlab("Précipitations (mm)")

```
Réparitions des précipitations supérieur à 20 mm par jour ( permet d'éviter l'écrasement des données)
```{r}
ggplot(g_comm[ - which(g_comm$precipitation<20 ), ], aes(x=precipitation)) + geom_histogram(binwidth=10)+ ggtitle("Répartition des précipitations")+xlab("Précipitations (mm)")


```

```{r}

seuil = seq(80,500,10)
nb_evenements=c()
for(i in 1:length(seuil)){
  nb_evenements = c(nb_evenements, dim(g_comm[which(g_comm$precipitation > seuil[i]), ])[1])
  if(nb_evenements[length(nb_evenements)]==0){
    break
  }
}

rep = as.data.frame(cbind(seuil[1: length(nb_evenements)], nb_evenements))
colnames(rep) = c('Seuil de précipitations (mm)', 'Nombre d\'evènements supérieurs au seuil')
rep
```
Sur cette commune il semblerait qu'il y ait eu un seul evennement cevenol. 

Combien de jours durent ces evennements ? 

```{r}
g_comm[(which(g_comm$precipitation == max(g_comm$precipitation)) -3): (which(g_comm$precipitation == max(g_comm$precipitation))+3) ,]

# Un seul jour
```


Moyenne des précipitation par an
```{r}
data = setDT(g_comm)
```

```{r}
moy = data[,.(PrecMoy = mean(precipitation)), by= data$year]
moy$data = as.integer(moy$data)
plot(moy$data,moy$PrecMoy)
```
Maximum des précipitation par an
```{r}
max = data[,.(PrecMax = max(precipitation)), by= data$year]
max$data = as.integer(max$data)
plot(max$data,max$PrecMax)
```
```{r}
ggplot(max, aes(x=data, y=PrecMax)) +
  geom_point(size=2, shape=23)+
  ggtitle("Maximum des précipitations par an au cours du temps") +
  xlab("Date") + ylab("Précipitations (mm)")

```




Analyse des précipitations sur le moins de d'octobre 
```{r}
g_comm_octobre=g_comm[ g_comm$month==10, ]

plot(g_comm_octobre$date, g_comm_octobre$precipitation)
```

```{r}
moy = g_comm_octobre[,.(PrecMoy = max(precipitation)), by= g_comm_octobre$year]
moy$data = as.integer(moy$data)
plot(moy$g_comm_octobre,moy$PrecMoy)
```
Moyenne des préciptations par mois 

```{r}
g_comm$my=format(g_comm$date, format = "%Y-%m")
g_comm = setDT(g_comm)

moy = g_comm[,.(PrecMoy = mean(precipitation)), by= g_comm$my ]
#moy$g_comm =as.Date(moy$g_comm, format = "%Y-%m")


```

```{r}

ggplot(moy, aes(x=g_comm, y=PrecMoy)) +
  geom_point(size=2, shape=23)

```

Maximum des préciptations par mois 

```{r}
g_comm$my=format(g_comm$date, format = "%Y-%m")
g_comm = setDT(g_comm)

moy = g_comm[,.(PrecMoy = mean(precipitation)), by= g_comm$my ]
#moy$g_comm =as.Date(moy$g_comm, format = "%Y-%m")


```

```{r}

ggplot(moy, aes(x=g_comm, y=PrecMoy)) +
  geom_point(size=2, shape=23)

```

Etude de tous les points de toutes les localisations du département 


```{r}
comptage <- with(gard, table(latitude, longitude))
liste_localisation <- as.data.frame(comptage)
liste_localisation = liste_localisation[liste_localisation$Freq>0,  ]
```

```{r}
df_depart = liste_localisation
df_depart = df_depart[ , -3]
df_depart$latitude=as.numeric(as.character(df_depart$latitude))
df_depart$longitude=as.numeric(as.character(df_depart$longitude))


seuil = c(100, 130, 150, 170, 200)
df_depart$N100 =rep(0, dim(df_depart)[1])
df_depart$N130 =rep(0, dim(df_depart)[1])
df_depart$N150 =rep(0, dim(df_depart)[1])
df_depart$N170 =rep(0, dim(df_depart)[1])
df_depart$N200 =rep(0, dim(df_depart)[1])

  
for(i in 1:dim(df_depart)[1]){
  print(i)
  df_comm = gard[ which(gard$longitude==df_depart[i, 2] & gard$latitude==df_depart[i, 1]),  ]
  df_comm =  df_comm[ , c(1,2,3,4)]
  
  for(j in 1:length(seuil)){
    df_depart[i, j+2] = dim(df_comm[which(df_comm$precipitation > seuil[j]), ])[1]
  }
  
}


```

Visualisation de la carte de France

```{r}
df_depart$longitude = as.numeric(df_depart$longitude)
df_depart$latitude = as.numeric(df_depart$latitude)

```


```{r}
SFmap <- leaflet(df_depart) %>%
  addTiles() %>% 
  setView(1.8854, 44.4331, zoom = 20) %>% 
  addCircleMarkers(lng = ~longitude, lat = ~latitude, weight = 10, color = "blue", opacity = 0.25,              radius = sqrt(df_depart$N130), popup = ~as.character(N100)  ) %>% 
  addLabelOnlyMarkers(lng = ~longitude, lat = ~latitude, label =  ~as.character(N130), 
                      labelOptions = labelOptions(noHide = T, direction = 'center', textOnly = T))
     
SFmap
```

